【裁判字號】    99,交抗,934
【裁判日期】    990323
【裁判案由】    違反道路交通管理處罰條例
【裁判全文】
                  臺灣高等法院交通事件裁定
抗  告  人
即  異議人
即受處分人  甲○○
上列抗告人因違反道路交通管理處罰條例案件，不服臺灣臺北地
方法院98年度交聲字第4160號，中華民國98年12月10日裁定（原
處分案號：臺北市交通事件裁決所北市裁罰字第裁22-APO082541
號），提起抗告，本院裁定如下：
    主  文
抗告駁回。
    理  由
一、按汽車臨時停車時，應依下列規定：交岔路口... 10公尺內
    不得臨時停車，道路交通安全規則第111條第2款定有明文。
    次按汽車停車時，禁止臨時停車處所不得停車；本規則所稱
    汽車，係指在道路上不依軌道或電力架線而以原動機行駛之
    車輛（包括機器腳踏車），道路交通安全規則第112條第1項
    第1款及第2條第1項第1款分別定有明文。復按禁止臨時停車
    線，用以指示禁止臨時停車路段，以劃設於道路緣石正面或
    頂面為原則，無緣石之道路得標繪於路面上，距路面邊緣以
    30公分為度；本標線為紅色實線，線寬除設於緣石，正面者
    以緣石高度為準外，其餘皆為10公分，道路交通標誌標線號
    誌設置規則第169條第1項、第2項亦分別訂明。又汽車駕駛
    人停車時，在禁止臨時停車處所停車者，處新臺幣（下同）
    600元以上1200元以下罰鍰，亦有道路交通管理處罰條例第
    56條第1項第1款規定甚明。
二、受處分人甲○○所有車牌號碼AVY-697號重型機車，於民國
    （下同）98年10月21日早上8時30分許，停放在臺北市○○
    街65巷與臨沂街71巷19弄之交岔路口10公尺內，經臺北市政
    府警察局中正第一分局警員拍照後逕行舉發，嗣甲○○於舉
    發通知單上所載應到案日期98年12月3日前提出申訴，臺北
    市交通事件裁決所（下稱：原處分機關）函請上開舉發單位
    調查結果，仍認甲○○確有上開違規行為，乃依上揭規定裁
    處甲○○600元罰鍰。
三、受處分人甲○○不服該處分，聲明異議略以：伊到現場實地
    丈量結果，證明伊之機車停放位置與岔路口已相距達13公尺
    許，且目視亦覺得距離實在很遠，根本達不到違規的情形云
    云。
四、原審法院以：
(一)、甲○○不否認其所有之上揭重型機車，於上揭時間停放在上
    揭地點之事實，此有甲○○98年11月19日聲明異議狀在卷可
    稽（見原審卷第2-3頁），又該重型機車於上揭時地違規停
    車，依採證照片逕行舉發一節，亦有臺北市政府警察局北市
    警交大字第APO082541號舉發違反道路交通管理事件通知單
    、原處分機關違反道路交通管理事件裁決書、臺北市政府警
    察局中正第一分局98年11月11日函、98年12月1日函及其檢
    附彩色違規照片2張附卷足憑（見原審卷第2-8、10-12頁）
    ，是甲○○將自己所有之上開重刑機車停放在交岔路口之事
    實，洵堪認定。
(二)、而觀諸本案違規照片（見原審卷第12頁），就一般具有通常
    智識之駕駛人而言，僅須目測不須以尺或儀器丈量，即可知
    悉上開重型機車之停放位置係在交岔路口10公尺內，是甲○
    ○辯稱，其到現場實地丈量結果已達13公尺許，上開重型機
    車停車地點根本已超過10公尺以上，且目視亦覺得距離實在
    很遠，根本達不到違規的情形云云，與事實不符，並無可採
    。
(三)、又查，交岔路口10公尺內禁止臨時停車之立法意旨，乃因道
    路交岔路口為車輛往來匯集之要道，在該處臨時停車或長期
    停車，有礙交通流向之交會，並影響駕駛人經過交岔路口時
    觀察對向來車動態之視距，有造成死角而妨礙交通安全之虞
    ，對於交通往來之順暢、安全實有重大影響，故以法律明文
    禁止。汽車駕駛人對相關之交通安全規則即應有所認識，且
    有遵守之義務。本案甲○○所有之上揭重型機車停放在劃有
    紅線及該交岔路口10公尺內，已如上述。此外甲○○違規停
    車處畫有紅線，該巷道路面亦繪有消防通道字樣，違規停車
    處前之路燈上亦設置「消防通道禁止停車加強拖吊」之標誌
    ，凡此有上揭照片可稽，而甲○○領有駕駛執照，應認識於
    此處任意停車會妨礙交通順暢及造成交岔路口行車安全之危
    險，且無因交岔路口是否繁忙而有所區分，是甲○○就此違
    規之行為，主觀上難謂無故意或過失，而可歸責。
(三)、綜上，甲○○確有前述違規事實。原處分機關依上揭規定裁
    處甲○○罰鍰600元，並無違誤，乃裁定駁回其異議。
五、甲○○提起抗告，認其機車停放位置已逾路口10公尺，且伊
    所停放機車處前即有一路燈，故不會影響消防救災云云。惟
    甲○○停放機車之位置應係在距離路口10公尺之內，已詳如
    上述，且參諸甲○○自行拍攝之現場照片，甲○○違規停車
    處除有上揭所述之標線、標誌外，該巷弄內亦設有機車停車
    格（見本院卷），故甲○○就不得任意於該巷道內停放機車
    ，應有認識。且甲○○於禁止臨時停車之處停車，即已違反
    上揭禁止規定，至於違規停車之行為是否已造成交通之妨礙
    ，則非所問。抗告人之抗告，為無理由，應予駁回。
六、依道路交通案件處理辦法第26條、刑事訴訟法第412條裁定
    如主文。
中    華    民    國    99    年    3     月    23    日
                  刑事第六庭審判長  法  官  林明俊
                                    法  官  郭豫珍
                                    法  官  何信慶
以上正本證明與原本無異。
不得再抗告。
                                    書記官  蕭詩穎
中    華    民    國    99    年    3     月    24    日

司法院資訊處製作；財團法人民間司法改革基金會備份。
